Inventaris van de kopieën der Doop-, Trouw- en Begraafboeken (DTB) van Schoonhoven
Nationaal Archief, Den Haag
DTB kopie Zuid-Holland; Schoonhoven
DTB Schoonhoven
0 0
GEDTBZH130
??? meter; ??? inventarisnummers
Gescande fotokopieën van normale geschreven en gedrukte teksten. De Nederlandstalige stukken van vóór ca. 1700 zijn geschreven in het gotische cursiefschrift, met name in de oud-Hollandse klerkencursief.
Nationaal Archief, Den Haag
Nederduits gereformeerde gemeente te Schoonhoven
Rooms-katholieke parochie te Schoonhoven
Ambachtsbestuur ("gerecht", "burgemeesters", "Wet", "schepenen", "commissarissen", gequalificeerden) van Schoonhoven
Burgerlijke Stand van de gemeente Schoonhoven
De doopregisters bevatten naast de doopdatum de volledige namen van de ouders en de voornaam van het gedoopte kind. Daarnaast worden soms ook de doopgetuigen en / of peetouders genoemd. De trouwregisters bevatten naast de datum van (onder)trouw de namen van bruidegom en bruid. Daarnaast treft men dikwijls aanvullende gegevens aan, zoals plaats van herkomst, woonadres, de vermelding dat de persoon weduwnaar of weduwe is en eventueel de naam van de vorige partner. Wanneer de partners uit verschillende plaatsen afkomstig zijn of elders trouwen, vindt men ook gegevens omtrent afgegeven attestaties van de huwelijksafkondigingen. De begraafregisters bevatten op datum van aangifte de naam van de begraven persoon. In enkele gevallen wordt ook de datum van overlijden gegeven. Bij (minderjarige) kinderen wordt meestal de naam van de vader vermeld; bij vrouwen en weduwen soms de naam van de echtgenoot. Aanvullende gegevens over de begraafplaats en het luiden van de klok komen zelden voor.
Archiefvorming
Geschiedenis van het archiefbeheer
De verwerving van het archief
3.04
Aanwijzingen voor de gebruiker
Openbaarheidsbeperkingen
Volledig openbaar
De collectie is een duplicaat van een archief in eigen beheer.
Materiële beperkingen
Aanvraaginstructie
Van de documenten die in deze archiefinventaris zijn beschreven, kunnen de originelen niet geraadpleegd worden. Deze zijn overgedragen aan het gemeentebestuur van de gemeente vanwaar ze afkomstig zijn, ter opneming en bewaring in de gemeentelijke archiefbewaarplaats.
Verwant materiaal
Beschikbaarheid van kopieën
Beschrijving van de series en archiefbestanddelen
- SCHOONHOVEN (DTB)
  Originelen berusten bij het streekarchief Midden Holland
  - GEREFORMEERD, a.
    - Doopboeken., 1603-1811.; 1-6.VI
      - 1603 november 3-1616., 1
      - 1617-1631., 2
      - 1632-1636., 3
      - 1638-1684., 4.I-4.IV
        Achterin: afschrift dopen 1638-1657.
        - 1638-1654., 4.I
        - 1655-1669., 4.II
        - 1670-1684., 4.III
        - 1638-1657., 4.IV
      - 1685-1741., 5.I-5.VI
        Achterin: remonstrants doopboek, 1700-1811; remonstrantse lidmaten lijst, 1727-1806.
        - 1685-1693., 5.I
        - 1694-1699., 5.II
        - 1700-1709., 5.III
        - 1710-1719., 5.IV
        - 1720-1734., 5.V
        - 1735-1741, remonstrantse lidmatenlijst, 1700-1811., 5.VI
      - 1742-1811., 6.I-6.VI
        - 1742-1754., 6.I
        - 1755-1764., 6.II
        - 1765-1774., 6.III
        - 1775-1784., 6.IV
        - 1785-1794., 6.V
        - 1795-1811, 6.VI
    - Trouwboeken., 1590-1811.; 7.I-8.IV
      - 1590-1722., 7.I-7.IV
        - 1590-1629., 7.I
        - 1630-1664., 7.II
        - 1665-1689., 7.III
        - 1690-1722., 7.IV
      - 1722-1811., 8.I-8.IV
        - 1722-1749., 8.I
        - 1750-1767., 8.II
        - 1768-1795., 8.III
        - 1795-1811., 8.IV
  - REMONSTRANTS, b.
    - Doopboek, 1700-1806., ---
      Met ledenregister, 1727-1806. In nr. 5.
  - ROOMS-KATHOLIEK, c.
    Voor de instituering van de rooms-katholieke statie te Schoonhoven, in 1784, ressorteerde het katholieke volksdeel onder de parochie van Cabauw (Utrecht).
    - Doopboek., 1784-1811.; 9
  - OUD-KATHOLIEK, d.
    - Doop-, trouw- en overlijdensboek., 1680-1810.; 10
      Zie de noot onder 1.
      a. doopinschrijvingen, 1680 october 28-1701 juli 19 (fol. 1-35 vo.), 1719 juni 24-1734 januari 17 (fol. 89-109 vo), 1734 maart 17-1767 december 26 (fol. 36-48 vo.), 1767 januari 24-1810 mei (fol. 65-73).
      b. trouwinschrijvingen, 1680 december 22-1703 (fol. 79-84), 1719 juli 30-1788 april 10 (fol. 124-129 vo.).
      c. lijsten van overledenen, 1680 november 18-1698 november 25 (fol. 61-64), 1719 augustus 7-1794 juli 14 (fol. 110-116 vo.).
      d. lijsten van vormelingen, aangelegd in 1682, 1726 en 1771 (resp. fol. 49-52, 53, 54, 55).
  - GERECHT, e.
    - Trouwboek., 1590-1794.; 11
      1795-1811 in 8.IV.
    - Bijlagen tot het trouwboek., 1658-1811.; 11A
      De gegevens zijn ontleend aan de inventaris van het oud-archief Schoonhoven (VROA 1925, Bijlage XII, nrs. 2403, 1, 1a en 2).
  - GEQUALIFICEERDEN, f.
    - Overlijdensregister., 1806-1811.; 12